【裁判字號】    99,易,1353
【裁判日期】    990629
【裁判案由】    竊盜
【裁判全文】
臺灣板橋地方法院刑事判決              99年度易字第1353號
公  訴  人  臺灣板橋地方法院檢察署檢察官
被      告  甲○○
上列被告因竊盜案件，經檢察官提起公訴（九十九年度偵字第七
九二九號），被告於本院準備程序進行中，就被訴事實為有罪之
陳述，經本院告知簡式審判程序意旨，並聽取公訴人、被告之意
見後，本院裁定依簡式審判程序審理，並判決如下：
    主  文
甲○○犯竊盜罪，共肆罪，均累犯，各處拘役參拾伍日，如易科
罰金，均以新臺幣壹仟元折算壹日。扣案之雨衣壹件及安全帽壹
頂，均沒收。應執行拘役壹佰壹拾伍日，如易科罰金，均以新臺
幣壹仟元折算壹日。扣案之雨衣壹件及安全帽壹頂，均沒收。
    事  實
一、甲○○前於民國九十四年間因搶奪、脫逃、竊盜等案件，經
    本院以九十四年度訴字第一六四一號判處有期徒刑六月、三
    月、三月，並定其應執行有期徒刑十月確定，甫於九十五年
    四月二十八日縮刑期滿執行完畢。復於九十五年間因持有第
    一級毒品案件，經本院以九十六年度簡上字第三八號判處有
    期徒刑四月確定，嗣經本院以九十六年度聲減字第七四九五
    號裁定減為有期徒刑二月確定，甫於九十八年一月三十一日
    縮刑期滿執行完畢。詎仍不知悛悔，復意圖為自己不法之所
    有，基於各別之竊盜犯意，先後於如附表所示之時間，騎乘
    車號KGB-775 號重型機車至如附表所示之地點，徒手竊取如
    附表所示之人之財物。嗣經警據報調閱案發現場之監視錄影
    畫面開始查緝，經查證比對後，通知甲○○到案說明，並扣
    得其犯上揭四次竊案犯行時所穿戴之雨衣一件及安全帽一頂
    後，始循線查悉上情。
二、案經林璟汶、丙○○、丁○○及乙○○訴由臺北縣政府警察
    局新莊分局報告臺灣板橋地方法院檢察署檢察官偵查起訴。
    理  由
壹、程序事項：
    被告甲○○所犯係死刑、無期徒刑或最輕本刑為三年以上有
    期徒刑以外之罪，亦非屬高等法院管轄第一審之案件，其於
    準備程序中就被訴事實為有罪之陳述，經本院告知簡式審判
    程序之旨，並聽取公訴人、被告之意見後，經本院認為適宜
    ，乃依刑事訴訟法第二百七十三條之一第一項規定，裁定進
    行簡式審判程序，先予敘明。
貳、實體事項：
一、上揭犯罪事實，業據被告於本院準備程序及審理中坦承不諱
    （參見本院九十九年六月二十三日準備程序筆錄第二頁、同
    日簡式審判筆錄第三頁），核與被害人即證人林璟汶、丙○○、丁○○及乙○○分別於警詢中所證述之情節大致相符，
    並有監視器翻拍照片及扣案物品照片十八張在卷可參，復有
    扣案被告所有供上揭四次竊盜犯行穿戴所用之雨衣一件及安
    全帽一頂可資佐證。綜上所述，足見被告之自白核與事實相
    符，應可採為論罪科刑之依據。從而，本件事證已臻明確，
    被告犯行洵堪認定，應予依法論科。
二、核被告所為，各係犯刑法第三百二十條第一項之普通竊盜罪
    ，共四罪。被告所犯上開四罪，犯意各別，應予分論併罰。
    又被告前於九十四年間因搶奪、脫逃、竊盜等案件，經本院
    以九十四年度訴字第一六四一號判處有期徒刑六月、三月、
    三月，並定其應執行有期徒刑十月確定，甫於九十五年四月
    二十八日縮刑期滿執行完畢。復於九十五年間因持有第一級
    毒品案件，經本院以九十六年度簡上字第三八號判處有期徒
    刑四月確定，嗣經本院以九十六年度聲減字第七四九五號裁
    定減為有期徒刑二月確定，甫於九十八年一月三十一日縮刑
    期滿執行完畢，此有臺灣高等法院被告全國前案紀錄表一份
    附卷可參，其前受有期徒刑之執行完畢，於五年以內故意再
    犯本件最重本刑為有期徒刑以上之四罪，各為累犯，應依刑
    法第四十七條第一項規定，各加重其刑。爰審酌被告犯後於
    本院準備程序及審理中已能坦承犯行，態度難謂不佳，及其
    犯罪動機、目的、手段、被害人林璟汶、丙○○、丁○○及
    乙○○等人各自所受損害程度尚非甚鉅，以及各次之犯罪情
    節等一切情狀，分別量處如主文所示之刑，並均諭知易科罰
    金之折算標準，及定其應執行刑與易科罰金之折算標準，以
    資懲儆。至扣案之雨衣一件及安全帽一頂，均係被告所有供
    犯上揭四次竊盜犯行穿戴所用之物，業據被告於本院審理中
    供明在卷可參，爰均依刑法第三十八條第一項第二款規定，
    併予宣告沒收。
據上論斷，應依刑事訴訟法第二百七十三條之一第一項、第二百
九十九條第一項前段，刑法第三百二十條第一項、第五十一條第
六款、第四十七條第一項、第四十一條第一項前段、第三十八條
第一項第二款，刑法施行法第一條之一，判決如主文。
本案經檢察官蘇振文到庭執行職務。
中    華    民    國    99    年    6     月    29    日
                  刑事第六庭  法  官  林家賢
上列正本證明與原本無異。
如不服本判決，應於判決送達後十日內，向本院提出上訴書狀，
並應敘述具體理由；其未敘述上訴理由者，應於上訴期間屆滿後
二十日內向本院補提理由書（均須按他造當事人之人數附繕本）
「切勿逕送上級法院」。
                              書記官  林政良
中    華    民    國    99    年    6     月    29    日
┌──────────────────────────────────┐
│附表：                                                              │
├──┬───┬─────┬──────┬────────┬─────┤
│編號│被害人│ 犯罪時間 │  犯罪地點  │    竊得財物    │  備  註  │
├──┼───┼─────┼──────┼────────┼─────┤
│ 一 │林璟汶│99年1月13 │臺北縣新莊市│車號8791-VJ 號自│          │
│    │      │日凌晨2 時│中和街82巷5 │用小貨車之車用電│          │
│    │      │許        │號前        │池              │          │
├──┼───┼─────┼──────┼────────┼─────┤
│ 二 │丙○○│99年1月13 │臺北縣新莊市│車號GS-8250 號自│          │
│    │      │日凌晨2 時│中和街82巷5 │用小貨車之車用電│          │
│    │      │許        │號前        │池              │          │
├──┼───┼─────┼──────┼────────┼─────┤
│ 三 │丁○○│99年1月13 │臺北縣新莊市│車號FG-1382 號自│          │
│    │      │日凌晨2 時│中泰街54號前│用小貨車之車用電│          │
│    │      │9分許     │            │池              │          │
├──┼───┼─────┼──────┼────────┼─────┤
│ 四 │乙○○│99年1月13 │臺北縣新莊市│車號5776-JS 號自│          │
│    │      │日凌晨2 時│中泰街43號前│用小貨車之車用電│          │
│    │      │14分許    │            │池              │          │
└──┴───┴─────┴──────┴────────┴─────┘
附錄本判決論罪科刑法條：
刑法第三百二十條第一項：
意圖為自己或第三人不法之所有，而竊取他人之動產者，為竊盜
罪，處五年以下有期徒刑、拘役或五百元以下罰金。

司法院資訊處製作；財團法人民間司法改革基金會備份。
